【裁判字號】    89,上易,1981
【裁判日期】    891027
【裁判案由】    電子遊戲場業管理條例
【裁判全文】
臺灣高等法院高雄分院刑事判決                  八十九年度上易字第一九八一號
      上  訴  人
      即  被  告  甲○○
右上訴人因電子遊戲場業管理條例案件，不服臺灣高雄地方法院八十九年度易字第三
九二七號中華民國八十九年十月二十七日第一審判決（起訴案號：臺灣高雄地方法院
檢察署八十九年度偵字第一八四八六號），提起上訴，本院判決如左：
      主      文
上訴駁回。
      事      實
一、甲○○曾因強盜案件，經臺灣高雄地方法院於民國八十年五月六日以八十年度訴
    字第一七五號判處有期徒刑五年確定，於八十年六月二十五日入監執行，八十二
    年十月二十一日縮短刑期假釋出獄，並交付保護管束，八十四年十一月九日假釋
    期滿，未經撤銷假釋視為執行完畢。其出獄後，在高雄市○○區○○街五六六號
    一樓，經營「萬客超商」，自為負責人，詎其仍不知謹言慎行，明知經營電子遊
    戲場業，須依電子遊戲場業管理條例相關規定辦理營利事業登記，竟未向主管機
    關高雄市政府辦理營利事業登記，自民國八十九年六月初起，在其經營之前開萬
    客超商營業場內，擅自擺設「滿貫大亨」及「格鬥天王」等益智或娛樂類電子遊
    戲機八臺，供不特定人投幣打玩，而經營電子遊戲場業。嗣於同年七月二十五日
    ，為高雄市政府建設局稽查人員在上址當場查獲。
二、案經高雄市政府函送臺灣高雄地方法院檢察署檢察官偵查起訴。
      理      由
一、訊據上訴人即被告甲○○固不否認在其經營之「萬客超商」內擺設八臺「滿貫大
    亨」及「格鬥天王」等益智或娛樂類電子遊戲機，惟矢口否認有何違反電子遊戲
    場業管理條例犯行，辯稱：前開電子遊戲機是用來出售的，並沒有供人投幣打玩
    ，平日只有讓要買機臺的客人試打而已云云。
二、經查：
（一）本件被告如何擅自擺設益智或娛樂類電子遊戲機八臺，供不特定人投幣打玩等
      情，業據高雄市政府函敘甚詳，並有卷附之高雄市政府建設局自行勘查違章商
      業稽查紀錄表及現場照片影本一紙在卷可稽。
（二）被告雖以前揭情詞置辯，惟其既於原審訊問時自承平日生意不好，只有賣出四
      、五臺電子遊戲機過，而查獲當時沒有客人前來買電子遊戲機等語，且證人即
      高雄市政府建設局稽查人員沈政勳亦於原審到庭證稱：我們是經由民眾檢舉才
      知道被告經營的萬客超商內有擺設電子遊戲機，稽查當天是下午三點多去的，
      雖然沒有在現場查獲有人打玩，惟部分電子遊戲機有插上電源，且電子遊戲機
      有上鎖，所以沒有辦法知道機臺內有無零錢等語（見原審卷第十八頁、第十九
      頁），顯見被告應確有提供前開電子遊戲機供不特定人投幣打玩，而經營電子
      遊戲場業，否則被告亦不致於在生意不好且無人前往購買電子遊戲機時，仍持
      續打開電源，並將電子遊戲機上鎖。
（三）被告經營之「萬客超商」內擺「滿貫大亨」及「格鬥天王」等益智或娛樂類電
      子遊戲機共八台，其中部分電子遊戲機有插上電源，果如被告僅係單純買賣電
      子遊戲機，何需插上電源？何況一般買賣電子遊戲機，都是採取預約訂貨，未
      見有將之在店內擺設現貨供人挑選，此不僅佔地方，且無實益，並不合乎經濟
      效益，被告既是生意人，自然會估算成本及利潤，豈有明知無人會前去購買電
      子遊戲機，猶將之擺設在店內，而不將該店面另為他用途？實有違常理！
（四）綜上所述，足見所辯，不足採信。本件事證明確，被告犯行洵堪認定。
三、按電子遊戲場業管理條例第十五條雖僅規定：「未依本條例規定辦理營利事業登
    記者，不得經營電子遊戲場業」，惟對照同條例第十六條「非電子遊戲場業之其
    他營利事業，不得就其營業場所，供『他人』設置電子遊戲機營業」之規定，顯
    見具有等質甚或較高違法性之「非電子遊戲場業之其他營利事業，未經許可『自
    行』設置電子遊戲機營業」，亦應不在容許之列，而同受該條例第十五條規範。
    是以不論非電子遊戲場業之其他營利事業之規模大小，或是否以擺設電子遊戲機
    供不特人打玩為其主要營業項目，均非所問，此觀該條例第十五條規定之立法意
    旨係「為健全電子遊戲場之營業秩序」自明，因而，任何人未依該條例規定辦理
    電子遊戲場業之營利事業登記者，除不得經營電子遊戲場業外，亦不得在騎樓、
    走道、寺廟、補習班等場所，設置電子遊戲機營業，經濟部八十九年三月七日經
    （八九）商字第八九○○五五二一號函同此認定，亦可供參酌。核被告甲○○所
    為，係違反電子遊戲場業管理條例第十五條之未依電子遊戲場業管理條例規定辦
    理營利事業登記者，不得經營電子遊戲場業之規定，應依同條例第二十二條之規
    定論處。又被告曾因強盜案件，經臺灣高雄地方法院判處有期徒刑五年確定，於
    八十年六月二十五日入監執行，八十二年十月二十一日縮短刑期假釋出獄，並交
    付保護管束，八十四年十一月九日假釋期滿，未經撤銷假釋視為執行完畢，有臺
    灣高等法院被告全國前案紀錄表一份可按，其於五年內再犯本件有期徒刑以上之
    罪，為累犯，應依法加重其刑。
四、原審以被告罪證明確，因予適用電子遊戲場業管理條例第二十二條，刑法第十一
    條前段、第四十七條、第四十一條、第三十八條第一項第二款，罰金罰鍰提高標
    準條例第二條之規定，並審酌被告之犯罪動機、目的、手段，與生活狀況、品行
    、智識程度，陳列之電子遊戲機僅八臺，犯罪所得之利益應非重大暨犯罪所生危
    害尚屬輕微等一切情狀，量處拘役四十日，並諭知如易科罰金以三百元折算一日
    之標準，又被告經營電子遊戲場業所用之電子遊戲機八臺，雖未扣案，但既為其
    所有供犯罪所用物，自應依刑法第三十八條第一項第二款，併宣告沒收，認事用
    法核無違誤，所處之刑亦屬適當，被告上訴意旨，仍執前詞，否認犯罪，指摘原
    判決不當，為無理由，應予駁回。
據上論斷，應依刑事訴訟法第三百六十八條，判決如主文。
本案經檢察官陳國全到庭執行職務。
中      華      民      國    九十      年      一      月      三      日
                              臺灣高等法院高雄分院刑事第七庭
                                  審判長法官  王光照
                                        法官  黃憲文
                                        法官  黃壽燕
右正本證明與原本無異。
不得上訴。
                                      書記官  蘇恒仁
中      華      民      國    九十      年      一      月      五      日
附錄本判決論罪科刑法條：
電子遊戲場業管理條例第二十二條
違反第十五條規定者，處行為人一年以下有期徒刑、拘役或科或併科新台幣五十萬元
以上二百五十萬元以下罰金。
                                                                    Ａ


司法院資訊處製作；財團法人民間司法改革基金會備份。
